高雄高等行政法院裁定　　　　　　　　　　　　　　　九十三年度訴字第二三八號
　　原　　　告　甲○○
　　訴訟代理人　丙○○
　　被　　　告　行政院農業委員會林務局嘉義林區管理處
　　代　表　人　乙○○　處長
　　訴訟代理人　丁○○
右當事人間因申租公有土地事件，原告不服行政院農業委員會中華民國九十三年一月
十四日農訴字第０九二０一六００九八號訴願再審決定，提起行政訴訟。本院裁定如
左：
    主  文
原告之訴駁回。
訴訟費用由原告負擔。
    理  由
一、按原告之訴，有起訴不合程式或不備其他要件而其情形不可補正者，行政法院應
    以裁定駁回之，行政訴訟法第一百零七條第一項第十款定有明文。
二、經查，本件原告於民國（下同）九十二年一月十六日向被告所屬奮起湖工作站申
    請補辦清理承租阿里山事業區第一四一林班地內濫建房舍用地圖號六四號及二二
    七號，案經被告以非屬舊濫建房舍補辦清理範圍予以否准，並由所屬奮起湖工作
    站以九十二年三月十四日嘉奮字第０八七一號函通知原告，原告不服，提起訴願
    ，經訴願機關以本件係有關林地承租事宜，究其性質係屬私權爭執，應循民事訴
    訟途徑求得解決，應不得對之提起訴願，乃於九十二年九月九日以農訴字第０九
    二０一四六六三一號訴願決定不予受理，原告不服，於九十二年十月九日以原訴
    願決定適用法規顯有錯誤為由，依訴願法第九十七條規定再向訴願決定機關聲請
    再審，經訴願決定機關以原訴願決定並無適用法規顯有錯誤之情形，於九十三年
    一月十四日以農訴字第０九二０一六００九八號訴願再審決定予以駁回，原告不
    服，遂提起本件行政訴訟等情，此為兩造所不爭執，並有前揭訴願及訴願再審決
    定書附卷可稽。
三、然查，訴願法上之再審制度，係八十九年七月一日起施行之訴願法所增訂之新制
    。新訴願法雖創設再審之制度，但其相關規定僅有第九十七條之條文而已。茲參
    諸該條之立法理由雖謂「按訴願決定確定後，如發現有類似民事訴訟法第四百九
    十六條第一項及（修正前）行政訴訟法第二十八條所定再審事由時，宜允訴願人
    或其他利害關係人聲請再審以資救濟，爰參照民事訴訟法第四百九十六條、（修
    正前）行政訴訟法第二十八條及第二十九條規定，增列訴願決定之再審制度」，
    由此可知，訴願法之再審制度雖係分別參照民事訴訟法及行政訴訟法上再審制度
    而設，然其究非針對確定之行政法院判決提起再審，而係對於確定之訴願決定提
    起再審，故受理訴願再審之機關，依新訴願法第九十七條規定而作成之再審決定
    ，其在性質上固屬於訴願決定之一種，惟訴願再審決定依新訴願法並無救濟程序
    ，故於作成決定後即生確定並發生拘束之效力。此外，新訴願法上之再審，既係
    在通常救濟程序之外所提供之非常手段，其係以已確定且不得再提起行政訴訟之
    訴願決定為標的，故就訴願人而言，此種訴願再審制度之提供係非屬常態，因此
    訴願再審決定其本質上雖屬訴願決定之一種，然由於其係對已確定之訴願決定之
    非常救濟，有別於通常之訴願決定，不宜再成為行政訴訟之標的，自不得對之提
    起行政訴訟（九十一年度各級行政法院行政訴訟法律座談會第九號提案研討結論
    參照）。原告猶對之提起本件行政訴訟，顯非合法，應予駁回。
據上論結，本件原告之訴為不合法，爰依行政訴訟法第一百零七條第一項第十款、第
一百零四條、民事訴訟法第九十五條、第七十八條，裁定如主文。
中　　　華　　　民　　　國    九十三　　年　  　七　　　月　　  三十　　日
                                高雄高等行政法院第二庭
                                            審判長法官  呂佳徵
                                            法      官  蘇秋津
                                            法      官  林勇奮
右為正本係照原本作成。
如不服本裁定，應於裁定送達後十日內以書狀敘明理由，經本院向最高行政法院提出
抗告（須按對造人數附具繕本）；並應預繳送達用掛號郵票六份（每份三十四元）。
中　　　華　　　民　　　國    九十三　　年　  　七　　　月　　  三十　　日
                                            法院書記官   黃玉幸
